Raúl Espinoza Molina

DESARROLLADOR FULLSTACK

+56962652302 raul.espmol@gmail.com LinkedIn GitHub Los Ángeles, Chile

ACERCA DE

Metódico, organizado y siempre dispuesto a colaborar, me destaco por un aprendizaje rápido y por estar en constante evolución en el ámbito tecnológico.

Enfocado en crear soluciones visuales y funcionales mediante aplicaciones web que integren diseño y tecnología de manera eficiente. Mi experiencia en composición y diseño me permite darle vida a interfaces atractivas y funcionales, mejorando tanto la estética como la experiencia del usuario.

EXPERIENCIA PROFESIONAL

Productor Gráfico (Agosto 2023 - Actualidad)

Fábrica de Letreros Valdivia

- Confección e instalación de material publicitario
- Registro y seguimiento de tareas

Secretario Administrativo (Abril 2023 - Diciembre 2024)

Comité Agua Potable Rural Duqueco

- Recaudación de tarifas, registro y archivado de Ingresos y Egresos
- Revisión y registro de consumos

Técnico en Reparación (Junio 2017 - Marzo 2020)

Fixtel

• Reparación de Hardware y Software de equipos telefónicos

Diseñador Gráfico (Febrero 2015 - Mayo 2017)

Graficarfull

- Diseño y producción de material publicitario
- Instalación de gráficas
- Branding

STACK TECNOLÓGICO

- HTML + CSS
- Bootstrap
- Tailwind
- JavaScript
- React
- Node
- Express
- PostgreSQL
- GitHub
- Photoshop
- Illustrator
- Figma

ESTUDIOS

Desarrollo Fullstack JavaScript (2024)

Academia Desafio Latam

TNS Diseño Gráfico (2013-2014)

Instituto Profesional Virginio Gómez